【裁判字號】    97,交聲,1465
【裁判日期】    971117
【裁判案由】    聲明異議
【裁判全文】
臺灣高雄地方法院交通事件裁定      97年度交聲字第1464號
                                  97年度交聲字第1465號
原處分機關  高雄市政府交通局
異  議  人
即受處分人  甲○○
上列異議人因違反道路交通管理處罰條例案件，對於高雄市政府
交通局97年6 月26日所為之處分（處分案號：高市交裁字第裁32
-V00000000號、高市交裁字第裁32-V00000000號），聲明異議，
本院裁定如下：
    主  文
異議駁回。
    理  由
一、異議意旨略以：異議人甲○○於民國97年4 月5 日下午1 時
    34分許，駕駛車牌號碼2899-QR 號自用一般小客車，行經臺
    一線武丁路口南下，因在多車道不依規定駕車，及違反處罰
    條例之行為，拒絕停車接受稽查而逃逸，為警以屏東縣警察
    局屏警交字第V00000000 、V00000000 號違反道路交通管理
    事件通知單舉發，嗣由原處分機關分別依道路交通管理處罰
    條例第45條第4 款及第60條第1 項裁處罰鍰新臺幣（下同）
    900 元及3,000 元，並依道路交通管理處罰條例第63條第1
    項第1 款規定，分別記違規點數1 點，然伊當日行經枋寮新
    埤橋下沿岸小路，右轉進入新埤橋上慢車道欲切進快車道，
    因當時適逢假日車輛繁多，又有一部大卡車在車陣中，無法
    立即駛入快車道，只能進入慢車道，再找空隙慢慢切進去，
    且當時呈塞車狀態，時速只20公里，也不會明知前方有警察
    攔檢不停車而逃逸，可能是剛右轉駛入新埤橋上急於切進快
    車道，只顧著後面來車，伊沒有聽到警察在吹哨子，也沒有
    看到警察在攔檢，不是規避攔檢，實屬無心之過，依法聲明
    異議云云。
二、按四輪以上汽車在劃有快慢車道分隔線之道路行駛，除起步
    、準備停車、臨時停車或轉彎外，不得行駛慢車道，道路交
    通安全規則第95條第2 項前段定有明文。次按汽車駕駛人，
    爭道行駛而在多車道不依規定駕車，處新臺幣600 元以上1,
    800 元以下罰鍰；汽車駕駛人，駕駛汽車有違反本條例之行
    為，經交通勤務警察或依法令執行交通稽查任務人員制止時
    ，不聽制止或拒絕停車接受稽查而逃逸者，除按各該條規定
    處罰外，處新臺幣3,000 元以上6,000 元以下罰鍰，道路交
    通管理處罰條例第45條第4 款、第60條第1 項分別定有明文
    。再按汽車駕駛人有違反道路交通管理處罰條例第60條第1
    項、第53條之情形者，除依原條款處罰鍰之外，並分別記違
    規點數1 點，同條例第63條第1 項第1 款亦有明文。又按汽
    車駕駛人有不服指揮稽查而逃逸之行為者，當場不能或不宜
    攔截製單舉發者，得對汽車所有人逕行舉發處罰；前項逕行
    舉發，應記明車輛牌照號碼、車型等可資辨明之資料，以汽
    車所有人為被通知人製單舉發，道路交通管理處罰條例第7
    條之2 第1 項第4 款前段、第4 項復有明文。
三、經查：
（一）異議人有於97年4 月5 日下午1 時34分許駕駛車牌號碼28
      99 -QR號自用一般小客車，行經臺一線武丁路口南下，在
      多車道不依規定駕車之事實，業經證人即當日承辦員警曾
      順元到庭證稱：當天是清明節連續假日，車輛比較多，其
      與員警卓振樹在新埤大橋南端進行交通舉發，有1 部車之
      車牌號碼2899-QR 號，從新埤大橋的北端就一直行駛慢車
      道，當時其掌控攝影機，全程有錄影，且臺一線新埤大橋
      的北端有設置閃光黃燈，新埤大橋往北臺一線跟新民路有
      設置紅綠燈，如果異議人要左右轉，可以等紅綠燈，等車
      流量少再左右轉等語（見97年度交聲字第1464號卷第14至
      15頁），且經本院當庭勘驗光碟內容無誤，並有翻拍光碟
      之照片2 紙（見97年度交聲字第1464號卷第6 頁）在卷可
      憑，足見異議人行經臺一線武丁路口南下確實行駛於慢車
      道內，且無閃示左右方向燈表徵其方自慢車道起步行駛，
      或為準備停車而駛入慢車道，或臨時停駛於慢車道，抑或
      為轉彎而行駛慢車道等情狀，其在多車道不依規定駕車之
      事實足堪認定。異議人雖辯稱：當時適逢假日車輛繁多，
      又有一部大卡車在車陣中，無法立即駛入快車道，只能進
      入慢車道，再找空隙慢慢切進去云云，然據異議人於異議
      狀中所陳伊自枋寮新埤橋下沿岸小路，右轉進入新埤橋等
      情，其本應待車流量較少時，方右轉駛入新埤橋快車道，
      而非逕自右轉行駛於慢車道，再找機會駛入快車道，異議
      人前揭所辯，不足採信。
（二）又異議人有於前揭時地駕駛車牌號碼2899-QR 號自用一般
      小客車違反處罰條例之行為，拒絕停車接受稽查而逃逸之
      事實，業經證人即當日承辦員警曾順元到庭證稱：當天車
      牌號碼2899-QR 號車輛行駛慢車道，其掌控攝影機，員警
      卓振樹在距離1 、200 公尺的地方，在異議人前面有吹哨
      揮旗子攔停，攔停地點是在新埤大橋南端大約1 、200 公
      尺的地方，異議人沒有停下來等語（見97年度交聲字第14
      64號卷第14頁），且證人曾順元為屏東縣警察局枋寮分局
      石光派出所之警員，係於依法執行勤務時，發現異議人在
      多車道不依規定駕車，及違反處罰條例之行為，拒絕停車
      接受稽查而逃逸等情，衡情其與異議人素不相識，亦無怨
      隙，應無甘冒觸犯偽證之罪責，故意構詞誣陷異議人之必
      要，證人曾順元上開證詞應可採信，又本件違規行為係員
      警卓振樹據錄影光碟翻拍照片，而依其車輛牌照號碼、車
      型逕行舉發違規，是異議人在多車道不依規定駕車，拒絕
      停車接受稽查而逃逸之事實足堪認定。異議人雖辯稱：伊
      沒有聽到警察在吹哨子，也沒有看到警察在攔檢，不是規
      避攔檢，實屬無心之過云云，然經審酌證人曾順元前揭證
      述員警卓振樹在距離異議人前面約1 、200 公尺處吹哨揮
      旗子攔停等語，且異議人於異議狀中亦自陳當時呈塞車狀
      態，時速只20公里等情，依一般經驗法則，異議人既以20
      公里之車速緩慢前進，應足以注意前方有警察吹哨且揮旗
      子攔停，異議人前揭所辯，亦不足採。
（三）綜上，本件異議人在多車道不依規定駕車，及違反處罰條
      例之行為，拒絕停車接受稽查而逃逸之事實，事證明確，
      堪以認定。從而，原處分機關分別依異議人違反道路交通
      管理處罰條例第45條第4 款、第60條第1 項規定，裁處異
      議人罰鍰900 元及3,000 元，並依道路交通管理處罰條例
      第63條第1 項第1 款規定，分別記違規點數1 點，於法並
      無不合，異議人之異議為無理由，應予駁回。
四、爰依依道路交通案件處理辦法第19條，裁定如主文。
中    華    民    國    97    年    11    月    17    日
                  交通法庭 法  官  林依蓉
以上正本證明與原本無異。
如不服本裁定，應於收受送達後5 日內向本院提出抗告狀。
中    華    民    國    97    年    11    月    17    日
                           書記官  邱靜銘


司法院資訊處製作；財團法人民間司法改革基金會備份。
